---
title: "R Notebook"
output: html_notebook
---
Ersatzcode

```{r}
library(dplyr)
FinalArbeitstabelle <- left_join( Arbeitstabelle_AUT_In, Arbeitstabelle_BEL_In,  Arbeitstabelle_top_10, by = "ZeitNum") 


Arbeitstabelle_DNK_Sp<-Arbeitstabelle_top_10[Arbeitstabelle_top_10$LocationNum<=13 & Arbeitstabelle_top_10$LocationNum>12, c("ZeitNum","SpendingProPerson")]
```

Hinzufügen einer Zeile am Anfang der Dataframe beim Land FRA
```{r}
# Erstellen einer Zeile mit zwei Spalten, deren Bezeichnung genau der aus der zu manipulierenden Tabelle entsprechen
FRA_ersteZeile <- data.frame(ZeitNum = numeric(1), SpendingProPerson = numeric(1))
# Hinzufügen der erstellten Zeile in die zu manipulierende Tabelle
Arbeitstabelle_FRA_Sp <- rbind(data.frame(ZeitNum = 1, SpendingProPerson = NA), Arbeitstabelle_FRA_Sp)
```
```{r}
# Erstellen einer Zeile mit zwei Spalten, deren Bezeichnung genau der aus der zu manipulierenden Tabelle entsprechen
FRA_ersteZeile_2 <- data.frame(ZeitNum = numeric(1), sqrt_InternetAnteil = numeric(1))
# Hinzufügen der erstellten Zeile in die zu manipulierende Tabelle
Arbeitstabelle_FRA_In <- rbind(data.frame(ZeitNum = 1, sqrt_InternetAnteil = NA), Arbeitstabelle_FRA_In)
```
Berechnen des fehlenden Meßwertes zum ZeiNum =16 laut Lm-Parametern
```{r}
FRASpendingProPerson_16<-7305.28+253.17*16
FRASpendingProPerson_16
```
Berechnen des fehlenden Meßwertes zum ZeiNum =16 laut Lm-Parametern
```{r}
FRAsqrt_InternetAnteil_16 <- 7.15+0.17*16
FRAsqrt_InternetAnteil_16
```

Hinzufügen einer Zeile 16 der Dataframe "Arbeiitstabelle_FRA_Sp" 
```{r}
# Erstellen einer Zeile mit zwei Spalten, deren Bezeichnung genau der aus der zu manipulierenden Tabelle entsprechen
FRA_16Zeile1 <- data.frame(ZeitNum = 16, SpendingProPerson = 11356)
# Hinzufügen der erstellten Zeile in die zu manipulierende Tabelle
Arbeitstabelle_FRA_Sp <- rbind(Arbeitstabelle_FRA_Sp[1:15,],FRA_16Zeile1, Arbeitstabelle_FRA_Sp[16:19,])
```

Hinzufügen einer Zeile 16 der Dataframe "Arbeitstabelle_FRA_In" 
```{r}
# Erstellen einer Zeile mit zwei Spalten, deren Bezeichnung genau der aus der zu manipulierenden Tabelle entsprechen
FRA_16Zeile2 <- data.frame(ZeitNum = 16, sqrt_InternetAnteil = 9.87)
# Hinzufügen der erstellten Zeile in die zu manipulierende Tabelle
Arbeitstabelle_FRA_In <- rbind(Arbeitstabelle_FRA_In[1:15,],FRA_16Zeile2, Arbeitstabelle_FRA_In[16:19,])
```


```{r}
# Erstellen einer Zeile mit zwei Spalten, deren Bezeichnung genau der aus der zu manipulierenden Tabelle entsprechen
FRA_ersteZeile_4 <- data.frame(ZeitNum = numeric(16), sqrt_InternetAnteil = numeric(16))
# Hinzufügen der erstellten Zeile in die zu manipulierende Tabelle
Arbeitstabelle_FRA_In <- rbind(data.frame(ZeitNum = 16, sqrt_InternetAnteil = NA), Arbeitstabelle_FRA_In)
```

```{r}
Arbeitstabelle_FRA_In <- Arbeitstabelle_FRA_In[-20,]
```

```{r}
Arbeitstabelle_FRA_In<-Arbeitstabelle_top_10[Arbeitstabelle_top_10$LocationNum<=19 & Arbeitstabelle_top_10$LocationNum>18, c("ZeitNum","sqrt_InternetAnteil")]
```


Löschen einer überflüssigen Zeile 18 aus der Tabelle beim Land BEl
```{r}
Arbeitstabelle_BEL_In <- Arbeitstabelle_BEL_In[-18,]
```