---
title: "Anhang 1. Projekt DLBDBSC01"
date: 2023-04-12
output: html_notebook
---
Anhang 1. Projekt DLBDBSC01

Kontrolle der Variablen
```{r}
class(InternetAccess)
class(HouseholdSpending)
class(PopulationSize)
summary(InternetAccess)
summary(HouseholdSpending)
summary(PopulationSize)
```
Die relevante Spalten als Vektor/Datentyp speichern
```{r}
Location<-as.factor(InternetAccess$LOCATION)
Zeit<-as.factor(InternetAccess$TIME)
InternetAnteil<-as.numeric(InternetAccess$Value)
Internetaccess01<-cbind.data.frame(Location, Zeit, InternetAnteil)
Internetaccess01
class(Internetaccess01)
summary(Internetaccess01)
```
```{r}
Location<-as.factor(HouseholdSpending$LOCATION)
Zeit<-as.factor(HouseholdSpending$TIME)
SpendingAusgabenMlnUsd<-as.numeric(HouseholdSpending$Value/4)#pro Person berechnen
HouseholdSpending01<-cbind.data.frame(Location, Zeit, SpendingAusgabenMlnUsd)
HouseholdSpending01
class(HouseholdSpending01)
summary(HouseholdSpending01)
```
```{r}
Location<-as.factor(PopulationSize$LOCATION)
PopulationGroesse<-as.numeric(PopulationSize$Value)
PopulationSize01<-cbind.data.frame(Location, PopulationGroesse)
PopulationSize01
class(PopulationSize01)
summary(PopulationSize01)
```
Tabelle erstellen aus HouseholdSpending01 mit PopulationSize01
```{r}
library(dplyr)
HouseholdSpendingNorm <- left_join(HouseholdSpending01, PopulationSize01, by = "Location") 
HouseholdSpendingNorm
```
Nullwerte der Variable "Populationsgroesse" ausschließen
```{r}
HouseholdSpendingNorm01<-HouseholdSpendingNorm[HouseholdSpendingNorm$PopulationGroesse>0, c("Location","Zeit", "SpendingAusgabenMlnUsd", "PopulationGroesse")]
HouseholdSpendingNorm01
```
NA-Werte der Variable "Populationsgroesse" ausschließen
```{r}
HouseholdSpendingNorm02 <- na.exclude(HouseholdSpendingNorm01)
HouseholdSpendingNorm02
```
Ausgaben auf Populationsgroesse pro Land normalisiseren
```{r}
SpendingProPerson<-HouseholdSpendingNorm02$SpendingAusgabenMlnUsd/HouseholdSpendingNorm02$PopulationGroesse
HouseholdSpendingNorm03<- cbind.data.frame(HouseholdSpendingNorm02, SpendingProPerson)
HouseholdSpendingNorm03
```
Zwei neue Arbeitstabellen "Arbeitstabelle01" und "Arbeitstabelle02" aus 2 Tabellen: "HouseholdSpendingNorm03" und InternetAccess01" erstellen
```{r}
Arbeitstabelle01<-HouseholdSpendingNorm03
```

```{r}
library(dplyr)
Arbeitstabelle <- left_join(HouseholdSpendingNorm03, Internetaccess01, by = c("Location", "Zeit"))
Arbeitstabelle
```
NA-Werte ausschließen
```{r}
Arbeitstabelle02<-na.exclude(Arbeitstabelle)
Arbeitstabelle02
```
Ergebnis: Arbeitstabelle01 und Arbeitstabelle02 erstellt