---
title: "Anhang 4. Projekt DLBDBSC01"
date: 2023-04-12
output: html_notebook
---
Regressionsanalyse
Enviroment: RData02 
Lineare Regresion für unabhängige Variable "Zeit" und abhängige Variable "SpendingProPerson" für top-10 Länder berechnen, Darstellung der Werte in Plot
```{r}
lm.spending<-lm(Arbeitstabelle_top_10$SpendingProPerson~Arbeitstabelle_top_10$Zeit)
plot(Arbeitstabelle_top_10$Zeit, Arbeitstabelle_top_10$SpendingProPerson, ylab="Spending pro Person", xlab="Zeit")
```
Lineare Regresion für unabhängige Variable "Zeit" und abhängige Variable "InternetAnteil" für top-10 Länder berechnen, Darstellung der Werte in Plot
```{r}
lm.internet<-lm(Arbeitstabelle_top_10$InternetAnteil~Arbeitstabelle_top_10$Zeit)
plot(Arbeitstabelle_top_10$Zeit, Arbeitstabelle_top_10$InternetAnteil, ylab="Anteil von Internet", xlab="Zeit")
```
Zusammenfassung
```{r}
summary(Arbeitstabelle_top_10)
```
Grafische Darstellungen top-10 Länder inklusive Deutschland
```{r}
library(ggplot2)
library(RColorBrewer)

df <- Arbeitstabelle_top_10[Arbeitstabelle_top_10$LocationNum<21 | Arbeitstabelle_top_10$LocationNum>21,c("SpendingProPerson", "ZeitNum","Zeit", "LocationNum", "Location" )]

ggplot(df, aes(x = Zeit, y = SpendingProPerson, group = Location, col = Location))+
geom_line()+
labs(x="Zeit", y="Ausgaben pro Einwohner pro Jahr in USD", col="Land")
```

```{r}
library(ggplot2)
library(RColorBrewer)
df <- Arbeitstabelle_top_10[Arbeitstabelle_top_10$LocationNum<21 | Arbeitstabelle_top_10$LocationNum>21,c("InternetAnteil", "ZeitNum","Zeit", "LocationNum", "Location" )]
ggplot(df, aes(x = Zeit, y = InternetAnteil, group = Location, col = Location))+
geom_line()+
labs(x="Zeit", y="Internet-Anteil in %", col="Land")
```
Berechnen der Parameter der Linearen Regression
Erstellen neuer Dataframe 
```{r}
Arbeitstabelle_AUT_Sp<-Arbeitstabelle_top_10[Arbeitstabelle_top_10$LocationNum<=2, c("ZeitNum","SpendingProPerson")]
Arbeitstabelle_BEL_Sp<-Arbeitstabelle_top_10[Arbeitstabelle_top_10$LocationNum<=3 & Arbeitstabelle_top_10$LocationNum>2, c("ZeitNum","SpendingProPerson")]
Arbeitstabelle_CZE_Sp<-Arbeitstabelle_top_10[Arbeitstabelle_top_10$LocationNum<=11 & Arbeitstabelle_top_10$LocationNum>3, c("ZeitNum","SpendingProPerson")]
Arbeitstabelle_DEU_Sp<-Arbeitstabelle_top_10[Arbeitstabelle_top_10$LocationNum<=12 & Arbeitstabelle_top_10$LocationNum>11, c("ZeitNum","SpendingProPerson")]
Arbeitstabelle_DNK_Sp<-Arbeitstabelle_top_10[Arbeitstabelle_top_10$LocationNum<=13 & Arbeitstabelle_top_10$LocationNum>12, c("ZeitNum","SpendingProPerson")]
Arbeitstabelle_FIN_Sp<-Arbeitstabelle_top_10[Arbeitstabelle_top_10$LocationNum<=18 & Arbeitstabelle_top_10$LocationNum>13, c("ZeitNum","SpendingProPerson")]
Arbeitstabelle_FRA_Sp<-Arbeitstabelle_top_10[Arbeitstabelle_top_10$LocationNum<=19 & Arbeitstabelle_top_10$LocationNum>18, c("ZeitNum","SpendingProPerson")]
Arbeitstabelle_GRC_Sp<-Arbeitstabelle_top_10[Arbeitstabelle_top_10$LocationNum<=21 & Arbeitstabelle_top_10$LocationNum>19, c("ZeitNum","SpendingProPerson")]
Arbeitstabelle_HUN_Sp<-Arbeitstabelle_top_10[Arbeitstabelle_top_10$LocationNum<=22 & Arbeitstabelle_top_10$LocationNum>21, c("ZeitNum","SpendingProPerson")]
Arbeitstabelle_IRL_Sp<-Arbeitstabelle_top_10[Arbeitstabelle_top_10$LocationNum<=25 & Arbeitstabelle_top_10$LocationNum>22, c("ZeitNum","SpendingProPerson")]
Arbeitstabelle_ITA_Sp<-Arbeitstabelle_top_10[Arbeitstabelle_top_10$LocationNum<=28 & Arbeitstabelle_top_10$LocationNum>25, c("ZeitNum","SpendingProPerson")]
```

```{r}
Arbeitstabelle_AUT_In<-Arbeitstabelle_top_10[Arbeitstabelle_top_10$LocationNum<=2, c("ZeitNum","sqrt_InternetAnteil")]
Arbeitstabelle_BEL_In<-Arbeitstabelle_top_10[Arbeitstabelle_top_10$LocationNum<=3 & Arbeitstabelle_top_10$LocationNum>2, c("ZeitNum","sqrt_InternetAnteil")]
Arbeitstabelle_CZE_In<-Arbeitstabelle_top_10[Arbeitstabelle_top_10$LocationNum<=11 & Arbeitstabelle_top_10$LocationNum>3, c("ZeitNum","sqrt_InternetAnteil")]
Arbeitstabelle_DEU_In<-Arbeitstabelle_top_10[Arbeitstabelle_top_10$LocationNum<=12 & Arbeitstabelle_top_10$LocationNum>11, c("ZeitNum","sqrt_InternetAnteil")]
Arbeitstabelle_DNK_In<-Arbeitstabelle_top_10[Arbeitstabelle_top_10$LocationNum<=13 & Arbeitstabelle_top_10$LocationNum>12, c("ZeitNum","sqrt_InternetAnteil")]
Arbeitstabelle_FIN_In<-Arbeitstabelle_top_10[Arbeitstabelle_top_10$LocationNum<=18 & Arbeitstabelle_top_10$LocationNum>13, c("ZeitNum","sqrt_InternetAnteil")]
Arbeitstabelle_FRA_In<-Arbeitstabelle_top_10[Arbeitstabelle_top_10$LocationNum<=19 & Arbeitstabelle_top_10$LocationNum>18, c("ZeitNum","sqrt_InternetAnteil")]
Arbeitstabelle_GRC_In<-Arbeitstabelle_top_10[Arbeitstabelle_top_10$LocationNum<=21 & Arbeitstabelle_top_10$LocationNum>19, c("ZeitNum","sqrt_InternetAnteil")]
Arbeitstabelle_HUN_In<-Arbeitstabelle_top_10[Arbeitstabelle_top_10$LocationNum<=22 & Arbeitstabelle_top_10$LocationNum>21, c("ZeitNum","sqrt_InternetAnteil")]
Arbeitstabelle_IRL_In<-Arbeitstabelle_top_10[Arbeitstabelle_top_10$LocationNum<=25 & Arbeitstabelle_top_10$LocationNum>22, c("ZeitNum","sqrt_InternetAnteil")]
Arbeitstabelle_ITA_In<-Arbeitstabelle_top_10[Arbeitstabelle_top_10$LocationNum<=28 & Arbeitstabelle_top_10$LocationNum>25, c("ZeitNum","sqrt_InternetAnteil")]
```
