---
title: "Anhang 2. Projekt DLBDBSC01"
date: 2023-04-12
output: html_notebook
---
Deskriptive Statistik
Ermitteln der empirischen Verteilungsfunktion: Test auf Normalverteilung der Variablen "SpendingProPerson"
```{r}
#Mittelwerte und Standardabweichungen berechnen
Mittelwert_Spending<-mean(Arbeitstabelle02$SpendingProPerson)
Standardabweichung_Spending<-sd(Arbeitstabelle02$SpendingProPerson)
Mittelwert_Spending
Standardabweichung_Spending
#Q-Q Plot erstellen
qqnorm(Arbeitstabelle02$SpendingProPerson)
qqline(Arbeitstabelle02$SpendingProPerson)
```
Ermitteln der empirischen Verteilungsfunktion: Test auf Normalverteilung der Variablen "InternetAnteil"
```{r}
Mittelwert_Internet<-mean(Arbeitstabelle02$InternetAnteil)
Standardabweichung_Internet<-sd(Arbeitstabelle02$InternetAnteil)
Mittelwert_Internet
Standardabweichung_Internet
#Q-Q Plot erstellen
qqnorm(Arbeitstabelle02$InternetAnteil)
qqline(Arbeitstabelle02$InternetAnteil)
```

```{r}
# Erstellen eines Datensatzes mit zwei Variablen
set.seed(123)
data <- data.frame(
 SpendingVar = rnorm(100, mean = Mittelwert_Spending , sd = Standardabweichung_Spending),
  InternetVar = rnorm(100, mean = Mittelwert_Internet, sd = Standardabweichung_Internet))
# Shapiro-Wilk-Test für jede Variable
shapiro.test(data$SpendingVar)
shapiro.test(data$InternetVar)
```

Schiefe und Kurtosis der Variable "InternetAnteil" berechnen, um sie in Log zu transformieren (wegen nicht-normalverteilte Variable)
```{r}
# Das Paket "e1071" laden
# install.packages("e1071")
library(e1071)
# Berechnen der Schiefe und Kurtosis der Variable "InternetAnteil"
Schiefe_InternetAnteil<-skewness(Arbeitstabelle02$InternetAnteil)
Kurtosis_InternetAnteil<-kurtosis(Arbeitstabelle02$InternetAnteil)
Schiefe_InternetAnteil
Kurtosis_InternetAnteil
```
Wenn Schiefe oder Kurtosis negativ sind, keine Log-Transformation möglich
Wurzel- Transformation testen (für rechtsschief verteilte Variable), anschließend auf Normalverteilung testen
```{r}
# Erstellen einer Wurzel-transformierten Variable
Arbeitstabelle02$sqrt_InternetAnteil <- sqrt(Arbeitstabelle02$InternetAnteil)
# Shapiro-Wilk Test auf Normalverteilung für die neue Variable
# Berechnen der Kenngrößen für den Shapiro-Wilk Test
Mittelwert_sqrt_Internet<- mean(Arbeitstabelle02$sqrt_InternetAnteil)
Standardabweichung_sqrt_Internet<-sd(Arbeitstabelle02$sqrt_InternetAnteil)
Mittelwert_sqrt_Internet
# Erstellen eines Beispiel-Datensatzes mit 100 Zufallszahlen
set.seed(123)
data01 <- rnorm(100, mean = Mittelwert_sqrt_Internet, sd = Standardabweichung_sqrt_Internet)
# Shapiro-Wilk-Test 
shapiro.test(data01)
# Q-Q Plot der transformierten Variablen
qqnorm(Arbeitstabelle02$sqrt_InternetAnteil)
qqline(Arbeitstabelle02$sqrt_InternetAnteil)
```
Kontrolle der neu erstellten Variablen
```{r}
class(Arbeitstabelle02$sqrt_InternetAnteil)
```
Problematik:
Variable "SpendingProPerson" wurde als normalverteilt bewertet, obwohl die Standardabweichung höher als Mittelwert ist, beim Q-Q Plot ist keine einheitliche Korrelation der Quantile zu beobachten, daher wird die Transformation überprüft.
```{r}
# install.packages("e1071")
library(e1071)
Schiefe_Spending <- skewness(Arbeitstabelle02$SpendingProPerson)
Schiefe_Spending 
Kurtosis_Spending <- kurtosis(Arbeitstabelle02$SpendingProPerson)
Kurtosis_Spending
```
Log-Transformation der Variable "SpendingProPerson" möglich
```{r}
Arbeitstabelle02$log_SpendingProPerson <- log(Arbeitstabelle02$SpendingProPerson)
Arbeitstabelle02
```
Test auf Normalverteilung
```{r}
#Mittelwerte und Standardabweichungen berechnen
Mittelwert_log_Spending<-mean(Arbeitstabelle02$log_SpendingProPerson)
Standardabweichung_log_Spending<-sd(Arbeitstabelle02$log_SpendingProPerson)
Mittelwert_log_Spending
Standardabweichung_log_Spending
# Erstellen eines Beispiel-Datensatzes mit 100 Zufallszahlen
set.seed(123)
data02 <- rnorm(100, mean = Mittelwert_log_Spending, sd = Standardabweichung_log_Spending)
# Shapiro-Wilk Test auf Normalverteilung
shapiro.test(data02)
#Q-Q Plot erstellen
qqnorm(Arbeitstabelle02$log_SpendingProPerson)
qqline(Arbeitstabelle02$log_SpendingProPerson)
```
Korrelationskoeffizient nach Pearson für normalverteile Variablen berechnen
```{r}
# Korrelationskoeffizienten berechnen
Korr_Spending_Internet_Pearson<- cor(Arbeitstabelle02$log_SpendingProPerson, Arbeitstabelle02$sqrt_InternetAnteil) # nach Spearman (für normalverteilte Daten, monoton, N>10)
Korr_Spending_Internet
```
Inferenzstatistik
Zusammenhang überprüfen zwischen Spending pro Einwohner und Internet-Anteil (ist keine Aufgabestellung)
```{r}
cor.test(Arbeitstabelle02$log_SpendingProPerson, Arbeitstabelle02$sqrt_InternetAnteil)
```
Inferenzstatistik: Zweifaktorielle Varianzanalyse
Fragestellung: Korrelieren die Anteile der Breitbandzugänge mit Haushaltsausgaben (Variable "InternetAnteil" und "SpendingProPerson")?
```{r}
x <- Arbeitstabelle02$InternetAnteil
y <- Arbeitstabelle02$SpendingProPerson
plot(y,x, pch = 19, xlab = "SpendingProPerson", ylab = "Internetanteil", col = "grey")
# Korrelationskoeffizienten berechnen
Korr_Spending_Internet<- cor(Arbeitstabelle02$SpendingProPerson, Arbeitstabelle02$InternetAnteil, method = "spearman") # nach Spearman (für nicht normalverteilte Daten, monoton, N>10)
Korr_Spending_Internet
```
Frage: Korrelieren die Anteile der Breitbandzugänge mit Haushaltsausgaben durch die Zeit?
Partielle Korrelation berechnen
```{r}
# Das Paket "ppcor" installieren
# install.packages(ppcor)
# Das Paket "ppcor" laden
library(ppcor)
# eine Matrix aus nummerischen Variablen erstellen
PartielleKorrelation_Time <- as.matrix(Arbeitstabelle02[c("sqrt_InternetAnteil", "log_SpendingProPerson", "ZeitNum")])
# Partielle Korrelation berechnen
pcor(PartielleKorrelation_Time, method="pearson")
```
Fragestellung: Korrelieren die Anteile der Breitbandzugänge mit Haushaltsausgaben durch die Location?
```{r}
# Das Paket "ppcor" laden
library(ppcor)
# eine Matrix aus nummerischen Variablen erstellen
PartielleKorrelation_Location <- as.matrix(Arbeitstabelle02[c("sqrt_InternetAnteil", "log_SpendingProPerson", "LocationNum")])
# Partielle Korrelation berechnen
pcor(PartielleKorrelation_Location, method="pearson")
```
Ergebnis: 
Die Variablen SpendingProPerson und InternetAnteil korrelieren nicht
Die Variablen SpendingProPerson und InternetAnteil unter Berücksichtigung der Zeit korrelieren nicht
Die Variablen SpendingProPerson und InternetAnteil unter Berücksichtigung der Location korrelieren nicht
Die Variablen SpendingProPerson und InternetAnteil sind nicht zusammenhängend

